臺灣新竹地方法院刑事宣示判決筆錄　　　　96年度易字第55號
公　訴　人　臺灣新竹地方法院檢察署檢察官
被　　　告　乙○○
　　　　　　　　　（現另案於臺灣新竹監獄新竹分監執行中）
指定辯護人　本院公設辯護人甲○○
上列被告因違反毒品危害防制條例案件，經檢察官聲請簡易判決
處刑（95年度偵字第4728號、95年度毒偵字第1513號）及言詞擴
張（嗣經移送併案，即96年度毒偵字第91號），本院改依通常程
序審理後，聲請改依協商程序而為判決，本院於中華民國96年3
月9日下午5時在本院刑事第8法庭宣示判決，出席職員如下：
法官起立朗讀判決主文、犯罪事實要旨、處罰條文及告以上訴限
制、期間並提出上訴狀之法院，且諭知記載其內容：
一、主  文：
    乙○○施用第二級毒品，累犯，處有期徒刑拾壹月，扣案之
    第二級毒品安非他命壹包（毛重零點參公克）、安非他命殘
    渣袋陸個，均沒收銷燬；分裝袋參拾個、分裝匙貳支、玻璃
    球壹個、橡皮管貳條，均沒收。又意圖為自己不法之所有，
    而侵占遺失物，處罰金新臺幣參仟元，如易服勞役，以新臺
    幣壹仟元折算壹日。
二、犯罪事實要旨：
(一)、乙○○前有違反麻醉藥品管理條例、竊盜、毒品危害防制條
    例案件等前科紀錄，於民國92年間因違反毒品危害防制條例
    、竊盜案件，經本院先後以92年度易字第389號、93年度易
    字第652號判決分別判處有期徒刑8月、4月確定，上開2案件
    經本院定其應執行刑為有期徒刑10月確定，並於93年1月9日
    入監執行。嗣於94年間，因竊盜案件，經本院以94年度易字
    第126號判決判處有期徒刑11月確定，接續前案執行，並於9
    5年2月8日縮刑期滿執行完畢。
(二)、乙○○前因施用第二級毒品安非他命，經本院91年度毒聲字
    第1020號裁定送觀察、勒戒後，因無繼續施用毒品之傾向，
    於91年11月22日執行完畢釋放，並經臺灣新竹地方法院檢察
    署檢察官以91年度毒偵字第1373號為不起訴處分確定，復又
    因施用第二級毒品安非他命案件，經本院以92年度毒聲字第
    309號裁定送觀察、勒戒，認有繼續施用毒品之傾向，再經
    本院以92年度毒聲字第430號裁定送強制戒治，於93年1月9
    日因毒品危害防制條例修正而出所停止戒治。
(三)、詎不知戒慎其行，再基於慣性反覆持續施用第二級毒品之單
    一集合犯意，自95年8月15日起至96年1月7日下午2時許止，
    在新竹縣竹東鎮○○路487巷26號住處內，反覆持續非法施
    用第二級毒品安非他命多次（原起訴於95年8月15日20時在
    上開處所非法施用第二級毒品安非他命，嗣經公訴人言詞擴
    張起訴範圍如上）。嗣先後二次為警查獲如下：
１、95年8月17日9時20分許，在上開住處內為警查獲，經其同意
    採尿送驗後呈甲基安非他命陽性反應，並扣得其所有之安非
    他命殘渣袋6個，其所有供施用第二級毒品安非他命犯行所
    用之分裝袋30個、分裝匙2支、玻璃球1個、橡皮管2條，另
    扣得其中侵占葉程翹不慎遺失之ROBERTA DI CAMERINO牌黑
    色皮包乙只（所涉侵占遺失物品部分詳如後述）。
２、96年1月8日凌晨1時40分許，在新竹市○區○○路2段836號
    前查獲，經其同意後採尿送驗呈安非他命類陽性反應，並扣
    得安非他命1小包（毛重0.3公克）【此部分即為檢察官言詞
    擴張，嗣經移送併案審理之臺灣新竹地方法院檢察署96年度
    毒偵字91號部分】。
(四)、另於95年8月9日凌晨1時許，在新竹縣新埔鎮○○路近泰陽
    街口之路邊拾獲葉程翹不慎遺失之ROBERTA DI CAMERINO牌
    黑色皮包（內有葉程翹之國民身分證、健保卡、機車駕駛執
    照、普通小型車駕駛執照各乙張，業經葉程翹領回），其明
    知該皮包為葉程翹所遺失，竟意圖為自己不法之所有，予以
    侵占入己，嗣於同年月17日9時20分許為警在其住處內查獲
    ，並當場扣得上開皮包乙只。
三、處罰條文：
    毒品危害防制條例第10條第2項、刑法第337條。
四、扣案之安非他命乙小包（毛重0.3公克），為第二級毒品，
    不問屬於犯人與否，應依毒品危害防制條例第18條第1項前
    段之規定，沒收銷燬，另扣案之安非他命殘渣袋6個，已與
    第二級毒品安非他命無從析離，亦應依上開規定沒收銷燬，
    另扣案之分裝袋30個、分裝匙2支、玻璃球1個、橡皮管2條
    （以95年度保管字第1227號扣押中），為被告所有，供施用
    第二級毒品犯行所用之物，業據被告供承在卷，應依刑法第
    38條第1項第2款規定宣告沒收。
五、協商判決除有刑事訴訟法第455條之4第1項第1款於本訊問程
    序終結前，被告撤銷協商合意或檢察官撤回協商聲請者；第
    2款被告協商之意思非出於自由意志者；第4款被告所犯之罪
    非第455條之2第1項所定得以協商判決者；第6款被告有其他
    較重之裁判上一罪之犯罪事實者；第7款法院認應諭知免刑
    或免訴、不受理者情形之一，及違反同條第2項「法院應於
    協商合意範圍內為判決；法院為協商判決所科之刑，以宣告
    緩刑或二年以下有期徒刑、拘役或罰金為限」之規定者外，
    檢察官與被告均不得上訴。
六、如有前項得上訴之情形，得自收受宣示判決筆錄送達之日起
    10日內，向本院提出上訴書狀（請勿「逕送上級法院」），
    上訴於第二審法院。
中　　華　　民　　國　　96　　年　　3 　　月　　9 　　日
                  刑事第三庭  法  官  林惠君
以上正本證明與原本無異。
中　　華　　民　　國　　96　　年　　3 　　月　　9 　　日
                              書記官  蔣淑君
附錄本案論罪科刑法條全文
毒品危害防制條例第10條第2項
施用第二級毒品者，處3年以下有期徒刑。
刑法第337條
意圖為自己或第三人不法之所有，而侵占遺失物、漂流物或其他離
本人所持有之物者，處5百元以下罰金。
